臺灣高等法院刑事裁定
110年度毒抗字第979號
抗  告  人
即  被  告  郭賢安



上列抗告人即被告因違反毒品危害防制條例案件，不服臺灣新竹
地方法院110年度毒聲字第288號，中華民國110年5月11日裁定（
聲請案號：臺灣新竹地方檢察署110年度聲觀字第233號），提起
抗告，本院裁定如下：
    主  文
抗告駁回。
    理  由
一、原裁定意旨略以：抗告人即被告甲○○（下稱被告）分別基於
    施用第二級毒品之犯意，於民國109年3月3日上午某時、109
    年3月19日上午11時許、109年4月17日下午3時許，先後在新
    竹縣竹北市鳳山溪出海口附近某處，施用第二級毒品甲基安
    非他命各1次（共3次）之事實，業據被告於偵查中坦承不諱
    ，並有臺灣新竹地方檢察署施用毒品犯尿液檢體監管紀錄表
    、台灣尖端先進生技醫藥股份有限公司濫用藥物檢驗報告各
    3份可佐；又其本案聲請意旨所載施用毒品行為時之3年內，
    並無接受觀察、勒戒，且其之前雖因施用毒品案件經臺灣新
    竹地方檢察署檢察官以108年度毒偵字第403號等為附命戒癮
    治療之緩起訴處分，然其於該案緩起訴期間內陸續再犯本案
    ，依毒品戒癮治療實施辦法及完成治療認定標準第12條第4
    款規定視為未完成戒癮治療，是被告於聲請意旨所載施用毒
    品行為時之3年內，亦無等同接受觀察、勒戒處分之事實，
    是檢察官聲請將被告送觀察、勒戒，於法並無不符，依毒品
    危害防制條例第20條第3項、第1項規定，裁定將被告送勒戒
    處所觀察、勒戒等語。
二、抗告意旨略以：被告所犯施用第二級毒品甲基安非他命2次
    之犯行，業經臺灣新竹地方法院各判處有期徒刑3月，現正
    上訴本院中，請查明以免受冤情云云。
三、經查：
  ㈠按犯第10條之罪者，檢察官應聲請法院裁定，或少年法院（
    地方法院少年法庭）應先裁定，令被告或少年入勒戒處所觀
    察、勒戒，其期間不得逾2月。依前項規定為觀察、勒戒或
    強制戒治執行完畢釋放後，3年後再犯第10條之罪者，適用
    前2項之規定。修正後之毒品危害防制條例第20條第1項、第
    3項定有明文。
　㈡被告於上開時、地，施用第二級毒品之事實，業據其於偵查
    中供承在卷，並有臺灣新竹地方檢察署施用毒品犯尿液檢體
    監管紀錄表及台灣尖端先進生技醫藥股份有限公司濫用藥物
    檢驗報告各3份在卷可稽，是其施用第二級毒品之犯行，已
    堪認定。又被告前於94年間因施用毒品案件，經臺灣新竹地
    方法院以94年度毒聲字第476號裁定送勒戒處所觀察、勒戒
    ，因認有繼續施用毒品傾向，經該院以95年度毒聲字第1號
    裁定令入戒治處所施以強制戒治，嗣於95年8月21日停止戒
    治處分而出所，並經臺灣新竹地方檢察署檢察官以95年度戒
    毒偵字第74號為不起訴處分確定；其又因施用毒品案件，經
    臺灣新竹地方檢察署檢察官以106年度毒偵字第2406號為附
    命完成戒癮治療之緩起訴處分確定，緩起訴期間自107年1月
    18日起至108年7月17日止，並於107年12月5日完成戒癮治療
    ，嗣因於該案緩起訴期間之107年11月23日、107年12月19日
    再犯2次施用第二級毒品罪，經該署檢察官以108年度撤緩字
    第225號撤銷上開緩起訴處分；其再因施用毒品案件，經臺
    灣新竹地方檢察署檢察官以108年度毒偵字第403、556、721
    號為附命戒癮治療之緩起訴處分，然因於緩起訴期間內再犯
    施用毒品案件，履行未完成即遭撤銷緩起訴處分等情，有上
    開案件之緩起訴處分書、撤銷緩起訴處分書及本院被告前案
    紀錄表可佐。另按於緩起訴期間，經檢察機關或司法警察機
    關採尿送驗，呈毒品陽性反應，視為未完成戒癮治療，毒品
    戒癮治療實施辦法及完成治療認定標準第11條第4款定有明
    文。是被告前揭106年度毒偵字第2406號命戒癮治療之緩起
    訴處分案件，雖前科表記載其已完成戒癮治療，然因其於緩
    起訴期間再犯施用毒品，依前揭規定，視為未完成戒癮治療
    。故被告於本案施用毒品前3年內，並未經觀察、勒戒、強
    制戒治或完成戒癮治療之處分，因此檢察官向原審法院聲請
    將被告送勒戒處所觀察、勒戒，於法相符。
　㈢被告雖執前詞提起抗告，然依本院被告前科表所載，其所稱
    因犯施用第二級毒品罪，共2罪，經地方法院各判處有期徒
    刑3月，現繫屬本院之案件為臺灣新竹地方法院110年度訴字
    第50號。而依該案判決書所載其施用第二級毒品之時間為10
    8年1月22日、108年2月17日，此有該案判決書可佐，與本案
    施用毒品時間均不相同，自無一案二判之情形，其應係記錯
    該案施用毒品時間，致誤認已遭另案判刑，故其抗告顯無理
    由。
四、綜上所述，原審以抗告人上開施用第二級毒品之犯行，已堪
    認定，依毒品危害防制條例第20條第3項、第1項之規定，裁
    定將被告送勒戒處所觀察、勒戒，並無違誤。抗告意旨請求
    撤銷原裁定，為無理由，應予駁回。
據上論斷，應依刑事訴訟法第412條，裁定如主文。
中　　華　　民　　國　　110 　年　　6 　　月　　28　　日
                  刑事第十七庭  審判長法　官 鄭水銓
                                      法　官 沈君玲
                                      法　官 李世華
以上正本證明與原本無異。
不得再抗告。
                                      書記官 莊佳鈴
中　　華　　民　　國　　110 　年　　6 　　月　　29　　日